# 有租赁纠纷的房产的长期待摊装修费余额应如何处理

提问人：qwer1234zzz 时间：2021-03-30 08:05:05
你好，我想问一下：
情况：A企业与B企业签订合同，从B企业处租了一处房产，并对该房产进行了装修；现在，因为和B企业有纠纷，提前退租并和B企业打官司；现在A企业对该房产的装修费在长期待摊费用科目尚未摊销完毕，A企业和B企业的官司中，想把长期待摊费用的账面余额作为赔偿款要来。
问题：A企业是否应把该房产的装修费长滩余额在本期全部费用化，如能收到赔款，则计入营业外收入；还是说，应该保持长期待摊费用不变，如果律师说很有可能得到索赔，就不费用化
谢谢

回答人：chenyiwei
这个问题的处理取决于对获得赔偿的可能性以及可能获得赔偿的金额的合理、谨慎估计。如果预计很可能获得赔偿，且能够合理估计补偿金额的，则可以将该长期待摊费用转入其他非流动资产，将其账面价值减记到很可能获得赔偿的金额的最佳估计数。如果不能合理估计获得赔偿的可能性和具体赔偿金额的，则应先全额转销，后续收到补偿款时计入营业外收入。